【裁判字號】    88,訴,671
【裁判日期】    890530
【裁判案由】    違反毒品危害防制條例
【裁判全文】
臺灣基隆地方法院刑事判決                          八十八年度訴字第六七一號
    公  訴  人  臺灣基隆地方法院檢察署檢察官
    被      告  甲○○
    指定辯護人  本院公設辯護人  乙○○
右列被告因煙毒案件，經檢察官提起公訴( 八十八年度偵字第三一五一號 )本院判決
如左：
    主  文
甲○○連續販賣第二級毒品，處有期徒刑柒年陸月。
販賣毒品所得財物新台幣貳萬貳仟伍佰元沒收之，如全部或一部不能沒收時，以其財
產抵償之。
    事  實
一、甲○○明知安非他命係毒品危害防制條例第十條第二項所列之第二級毒品，因與
    丁○○為鄰居，知悉丁○○有施用毒品之惡習，竟基於概括之犯意，自民國八十
    七年底起至八十八年五月一日止，先後多次以電話詢問丁○○是否要購買安非他
    命，如丁○○表明有意購買，則由甲○○將安非他命送至台北縣瑞芳鎮○○○路
    瑞興新村十二巷十七號二樓丁○○住處交貨之方式，而連續多次以每公克新台幣
    （下同）一千元之價格，販賣安非他命予丁○○達十次之多（丁○○施用第二級
    毒品部分另案偵辦），得款二萬元。又於八十八年四月間，因陸續向丙○○借貸
    二千五百元而無力清償，遂在台北縣瑞芳鎮○○○路四之一號其住處，以安非他
    命一小包抵付所欠丙○○債務之方式，連續多次販賣安非他命予丙○○（丙○○
    施用第二級毒品部分另案偵辦）。嗣經警於八十八年五月十一日晚間八時二十分
    許，在甲○○住處查獲。
二、案經台北縣警察局汐止分局報請台灣基隆地方法院檢察署檢察官偵查起訴。
    理  由
一、訊據被告甲○○矢口否認上開犯行，並辯稱：本件只有同案被告廖為能與丙○○
    之自白做為證據，並無其他證據足以證明伊有販賣第二級毒品安非他命之事實，
    而廖為能具有共同被告之身分，仍應調查其他必要之證據，以查其與事實是否相
    符，而丙○○之證言未經對質或佐證，似非全屬無疑，且伊於警訊中曾遭刑求，
    更何況伊若欲販賣，當係大量廣泛的販賣，為有只賣一、二人之理，故伊絕無販
    賣安非他命之情事云云。惟查：
    （一）公訴人另案起訴證人廖為能所涉部分為施用第二級毒品安非他命，而起訴
          被告部分為販賣第二級毒品安非他命，被告與廖為能並非共犯，亦非共同
          被告，自無所謂共同被告之自白可否採為證據之問題，故被告辯稱廖為能
          之證言屬共同被告之自白，需調查其他必要之證據，以查其與事實是否相
          符云云，顯不可採。廖為能與被告既非共犯，則廖為能在刑事訴訟法上之
          地位，係屬證人，而廖為能於警訊、偵查、乃至於本院審理中，均能明確
          證述向被告購買安非他命之經過，參諸廖為能與被告係屬鄰居，與被告並
          無怨隙，當不可能構詞誣陷被告之理，故應認為證人廖為能之證言為可採
          。
    （二）被告於八十八年五月十二日二時許在台北縣警察局汐止分局所做之筆錄中
          ，亦自承因積欠丙○○債務（於八十九年三月三日下午三時三十分本院審
          理中自承積欠丙○○二千五百元），無力清償，遂以安非他命抵債之方式
          ，販賣安非他命予丙○○，與丙○○於警訊筆錄中之證述相符，若非真有
          其事，豈有如此可能，縱證人丙○○未於本院審理中到庭證述，對於其於
          警訊中之證言效力，應不生影響。又被告雖以警訊中曾遭刑求置辯，惟僅
          係空言曾遭電擊棒電擊，並無法舉出具體事證以供本院調查（例如遭何人
          刑求、刑求之部位為何等等），自難僅憑被告之空言遭刑求，即否定被告
          於警訊中自白之證據能力，且案重初供，被告於警訊中既能明確供述販賣
          安非他命之經過、價格、當可認為其所供非虛，故應認被告嗣後翻易前述
          ，顯係卸責之詞，不足採信。
    （三）按販賣毒品係萬國公罪，販賣毒品者必盡力隱匿其行為以避免遭警查獲，
          故豈有像被告所言，如欲販賣必當廣肆販賣之理，理應是販賣予目己熟識
          之人，以免遭警查獲，故被告辯稱伊如欲販賣，定然廣肆販賣，焉有可能
          只販賣予一、二人云云，顯屬虛妄。是本件之事證明確，被告之犯行洵堪
          認定。
二、核被告所為，係犯毒品危害防制條例第四條二項之販賣第二級毒品安非他命罪
    。被告先後多次連續犯行，時間緊接，所犯係構成要件相同之罪名，顯係基於概
    括犯意為之，是為連續犯，處以一罪論。爰審酌被告犯罪之動機、目的、手段、
    所生之危害非輕及犯罪後態度不佳，猶飾詞卸責等一切情狀，量處如主文所示之
    刑。
三、按犯毒品危害防制條例第四條之罪，其供犯罪所用或因犯罪所得之財物，均沒收
    之，如全部或一部不能沒收時，追徵時價額或以其財產抵償之，毒品危害防制條
    例第十九條第一項定有明文。被告因連續販賣第二級毒品，獲利達二萬二千五百
    元，其中二萬元部分，業據證人丁○○結證屬實，二千五百元部分亦已如前述，
    爰依前揭規定宣告沒收，如全部或一部不能沒收，以被告之財產抵償之，併此敘
    明。
據上論斷，應依刑事訴訟法第二百九十九條第一項前段、毒品危害防制條例第四條第
二項、第十九條第一項、刑法第十一條前段、第五十六條，判決如主文。
本案經檢察官林楨森到院執行職務
中    華    民    國      八十九      年       五       月    三十一    日
                              臺灣基隆地方法院刑事第    庭
                                  法  官  林火炎
右正本證明與原本無異。
對於本件判決如有不服，應於收受送達後十日內，向本院提出上訴書狀，上訴於臺灣
高等法院，並按他造當事人之人數附具繕本。
                                  書記官  黃致祥
中    華    民    國      八十九      年       六       月     八       日
附錄所犯法條：
毒品危害防制條例第四條第二項
製造、運輸、販賣第二級毒品者，處無期徒刑或七年以上有期徒刑，得併科新臺幣七
百萬元以下罰金。


司法院資訊處製作；財團法人民間司法改革基金會備份。
